臺灣臺北地方法院刑事判決　　　　　　100年度簡上字第373號
上　訴　人
即　被　告　黃莉雅
上列上訴人因被告賭博案件，不服本院民國100年10月12日100年
度簡字第3674號第一審判決（聲請簡易判決處刑案號：臺灣臺北
地方法院檢察署100 年度偵字第19794 號），提起上訴，本院管
轄之第二審合議庭判決如下：
    主  文
上訴駁回。
黃莉雅緩刑貳年。
    事  實
一、黃莉雅基於意圖營利供給賭博場所之犯意，於民國100 年9
    月6 日晚間6 時許起，提供其位在臺北市○○區○○街55巷
    27號1 樓住處之賭博場所及麻將牌1 副、牌尺4 支等賭具，
    供賭客黎陽禎、高碧凰、蔡黃阿、陳姬惠等4 人在上開處
    所內以麻將牌賭博財物，賭博方式由黎陽禎等4 人輪流作莊
    ，賭金為每底新臺幣（下同）100 元、每台50元，黃莉雅則
    於黎陽禎等4 人自摸時，從中抽取50元之抽頭金牟利。嗣於
    同日晚間11時許，為警當場查獲，並扣得其所有、供賭博所
    用之麻將牌1 副、牌尺4 支，及抽頭金350 元、賭資1,300
    元。
二、案經臺北市政府警察局信義分局報請臺灣臺北地方法院檢察
    署檢察官偵查起訴。
    理  由
壹、程序部分：
    按被告以外之人於審判外之陳述，雖不符前4 條（即刑事訴
    訟法第159 條之1 至之4） 之規定，而經當事人於審判程序
    同意作為證據，法院審酌該言詞陳述或書面陳述作成時之情
    況，認為適當者，亦得為證據。當事人、代理人或辯護人於
    法院調查證據時，知有第159 條第1 項不得為證據之情形，
    而未於言詞辯論終結前聲明異議者，視為有前項之同意，刑
    事訴訟法第159 條之5 定有明文。經查，檢察官及被告黃莉
    雅於本院言詞辯論終結前，就本判決所引用各項屬於審判外
    陳述之證據，知有第159 條第1 項不得為證據之情形，均未
    聲明異議，且本院審酌各該證據作成情況均無不適當之情形
    ，是依上開規定，認得作為本案證據。
貳、實體部分：
一、上開事實，業據被告黃莉雅於本院審理時坦承不諱（見院二
    卷第16頁背面、21頁），核與證人黎陽禎、高碧凰、蔡黃阿
    、陳姬惠於警詢時之證述相符（見偵卷第13至26頁）；復
    有臨檢紀錄表、搜索扣押筆錄、扣押物品目錄表、現場圖、
    現場照片5 張等件在卷可稽（見偵卷第27至32、48至51頁）
    ，足認被告之上揭任意性自白確與事實相符，足堪採信。是
    本件事證明確，被告之犯行堪以認定。
二、核被告所為，係犯刑法第268 條前段之圖利供給賭博場所罪
    。原審認被告罪證明確，因而適用刑法第268 條、第41條第
    1 項前段、第38條第1 項第2 款、第3 款、刑法施行第1 條
    之1 規定，並審酌被告提供賭博場所以為營利，危害社會善
    良風俗，犯後坦承犯行，態度良好，及渠素行、犯罪之動機
    、目的、手段、所造之損害等一切情狀，量處有期徒刑3 月
    ，並諭知如易科罰金，以新臺幣1,000 元折算1 日，扣案之
    麻將牌1 副、牌尺4 支、抽頭金350 元均沒收，經核認事用
    法均無違誤，量刑亦稱妥適。被告上訴意旨主張原判決違背
    經驗法則與論理法則，且判決過重云云，指摘原判決不當，
    均無理由，應予駁回。末查，被告前未曾因故意犯罪受有期
    徒刑以上刑之宣告，有臺灣高等法院被告前案紀錄表在卷可
    參，其因一時失慮，偶罹刑典，於本院審理時已坦承犯行，
    堪認被告已有悔意，經此偵審程序及罪刑之宣告，應能知所
    警惕，信無再犯之虞，本院認所宣告之刑以暫不執行為適當
    ，爰併予宣告緩刑2 年，以啟自新。
據上論斷，依刑事訴訟法第455 條之1 第1 項、第3 項、第368
條，刑法第74條第1 項第1 款，刑法施行法第1 條之1 ，判決如
主文。
本案經檢察官柯木聯到庭執行職務。
中    華    民    國   100    年    11    月    29    日
                  刑事第十二庭  審判長法  官  楊台清
                                      法  官  葉藍鸚
                                      法  官  羅立德
以上正本證明與原本無異。
不得上訴。
                                      書記官  鄭淑丰
中    華    民    國   100    年    11    月    29    日
附錄本案論罪科刑法條全文：
中華民國刑法第268條：
意圖營利，供給賭博場所或聚眾賭博者，處3 年以下有期徒刑，
得併科3 千元以下罰金。